【裁判字號】    90,上易,714
【裁判日期】    900522
【裁判案由】    竊盜
【裁判全文】
臺灣高等法院高雄分院刑事判決                      九十年度上易字第七一四號
    上  訴  人  甲○○
    即  被  告
右上訴人因竊盜案件，不服臺灣高雄地方法院九十年度易字第八七號中華民國九十年
二月二十七日第一審判決（起訴案號：臺灣高雄地方法院檢察署八十九年度偵字第二
七八三三號），提起上訴，本院判決如左：
      主  文
原判決撤銷。
甲○○竊盜，累犯，處有期徒刑柒月。白色手套壹個沒收。
    事  實
一、甲○○於民國七十五年、七十八年間，因竊盜罪，經法院判處有期徒刑二年、九
    月（嗣經減刑為四月十五日）確定，各於七十六年十一月十五日、八十年三月十
    九日執行完畢；復於八十五年、八十六年間，因竊盜罪，經法院分別判處有期徒
    刑七月、四月、六月確定，經接續執行，於八十八年二月十四日因假釋付保護管
    束期滿而執行完畢；又於八十九年間，再因竊盜案件，經法院判處罰金四千五百
    元（原判決誤載四萬五千元），於八十九年十月十六日繳清罰金而執行完畢。其
    仍不知悔改，意圖為自己不法之所有，於民國八十九年十二月九日下午四時五分
    許，利用高雄市○○區○○路之中山大學正舉辦全國文武大學院校辯論比賽之際
    ，戴其所有為避免留下指紋所用之白色手套一個，自中山大學理學院一樓一００
    九室之後門進入裁判室內，乘舉辦單位「正友公關顧問有限公司」承辦人乙○○
    不注意之際，打開乙○○所有放置於後門邊椅子上藍色大皮包，伸手竊取放置於
    內之紅色小皮包一個，內有現金新台幣（下同）六千零六十二元、駕駛執照一張
    、金融卡三張、信用卡四張（起訴書誤載為現金六千零十二元、金融卡二張、信
    用卡二張），得手後將皮包放入口袋欲離開時，為乙○○發現喊叫，甲○○立即
    逃跑，並將所戴白色手套一個隨手丟棄於該教室走廊外，惟隨即遭路人逮捕而報
    警處理，並於該教室走廊外扣得上開白色手套一個。
二、案經高雄市政府警察局鼓山分局報告臺灣高雄地方法院檢察署檢察官偵查起訴。
    理  由
一、右揭事實，業據上訴人即被告甲○○於警訊、偵查、原審及本院審理時坦承不諱
    ，核與告訴人乙○○於警訊時所指訴其財物遭竊、與發現被告行竊犯行之情節相
    符，並有告訴人將遭竊之皮包、證件等物領回時出具之贓物認領保管收據一紙在
    卷可憑。是以本案事證明確，被告竊盜之犯行堪以認定。
二、核被告所為，係犯刑法第三百二十條第一項之竊盜罪。查被告於八十五年、八十
    六年間，因竊盜罪，經法院分別判處有期徒刑七月、四月、六月確定，經接續執
    行，於八十八年二月十四日因假釋付保護管束期滿而執行完畢，此有台灣高雄地
    方法院檢察署刑案資料查註紀錄表、原審被告院內索引卡紀錄表及台灣高等法院
    被告全國前案紀錄表各一紙在卷可憑，其於有期徒刑執行完畢後五年內再犯本件
    有期徒刑以上之罪，為累犯，應依刑法第四十七條規定加重其刑。
三、按竊盜犯贓物犯保安處分條例第二條第四項規定，應執行刑未達一年以上者，不
    適用竊盜犯贓物犯保安處分條例之規定，亦即宣告刑未滿一年者，不得依上開條
    例諭知保安處分。又被告自八十五年、八十六年間，因犯竊盜罪，經法院分別判
    處有期徒刑七月、四月、六月確定，經接續執行，於八十八年二月十四日假釋付
    保護管束期滿執行完畢起，迄至八十九年間，再因竊盜案件，經法院判處罰金四
    千五百元及犯本件竊盜罪，中間相隔一年餘，果被告有犯竊盜罪習慣，怎可能相
    隔一年餘再犯竊盜罪？故尚難僅憑被告有多次竊盜前科即認定被告有犯竊盜罪習
    慣。
四、原審論罪科刑，固非無見。惟按竊盜犯贓物犯保安處分條例第二條第四項規定，
    宣告刑未達一年以上者，不得依該條例宣告保安處分，原審判決被告有期徒刑七
    月，並依上開條例第三條第一項第一款諭知被告應於刑之執行令入勞動場所強制
    工作三年，於法尚有未合，上訴人上訴意旨認原審判決量刑太重，雖不足取，但
    原判決既有可議，仍無可維持，應將原判決撤銷改判。爰審酌被告犯罪後坦承犯
    罪，被告於八十八年二月十四日因竊盜罪經執行有期徒刑完畢，並於八十九年十
    月十六日因竊盜罪經法院判處罰金四千五百元繳清罰金執行完畢後，旋即再犯本
    案，足信其並無真誠之悔意，且被告有如事實欄所示之多次前科（參卷附之本院
    被告全國前案紀錄表），品行不佳，暨參酌被告之犯罪手段、所生危害，及其他
    等一切情狀，量處如主文第二項所示之刑。又扣案之白手套一個，為被告所有供
    犯罪所用之物，業經被告供明在卷，爰依第三十八條第一項第二款規定予以沒收
    。
據上論斷，應依刑事訴訟法第三百六十九條第一項前段、第三百六十四條、第二百九
十九條第一項前段，刑法第三百二十一條第一項、第三十八條第一項第二款，罰金罰
鍰提高標準條例第一條前段，判決如主文。
案經檢察官郭振昌到庭執行職務。
中      華      民      國      九十    年      五      月    二十二    日
                        臺灣高等法院高雄分院刑事第二庭
                                    審判長法  官
                                          法  官
                                          法  官
不得上訴
附錄本案論罪科刑法條：刑法第三百二十一條第一項


司法院資訊處製作；財團法人民間司法改革基金會備份。
